【裁判字號】    99,訴,17
【裁判日期】    990831
【裁判案由】    虛報進口貨物產地
【裁判全文】
臺北高等行政法院判決
                                        99年度訴字第17號
                                     99年8月19日辯論終結
原      告  高林實業股份有限公司
代  表  人  甲○○
訴訟代理人  黃台芬  律師
            何美蘭  律師
被      告  財政部基隆關稅局
代  表  人  丙○○○○○○
訴訟代理人  戊○○
            柯佩吟
上列當事人間虛報進口貨物產地事件，原告不服財政部中華民國
98年11月10日台財訴字第09800430710 號訴願決定，提起行政訴
訟，本院判決如下：
    主  文
原告之訴駁回。
訴訟費用由原告負擔。
    事實及理由
一、事實概要：
    原告委由傑美報關有限公司於96年5月8日向被告報運進口香
    港產製成衣乙批（進口報單號碼：第AW/96/2077/1006 號）
    ，原報列第2 、3 項貨物之貨品分類號列為第
    6206.30.00.00-4 號「棉製女用或女童用上衣、襯衫及短衫
    」及第6205.20.00.00-7 號「棉製男用或男童用襯衫」，輸
    入規定均為MP1 （大陸物品有條件准許輸入）；被告查證結
    果，系爭來貨產地為中國大陸，核非屬經經濟部公告准許輸
    入之大陸物品，經審理原告虛報進口貨物產地，逃避管制之
    違章成立，乃參據財政部關稅總局驗估處簽復查價結果，以
    97年第09700872號處分書，依海關緝私條例第37條第3 項轉
    據同條例第36條第1 項、第3 項規定，處貨價1 倍之罰鍰，
    併沒入貨物；因原告係於5 年內再犯海關緝私條例同一規定
    之行為（被告95年第09501003號處分，於95年8 月26日確定
    ），依同條例第45條規定得加重罰鍰二分之一，計處貨價
    1.5 倍之罰鍰計新臺幣（下同）539,811 元；又系爭貨物於
    受裁處沒入前已放行，致無法裁處沒入，此部分乃依行政罰
    法第23條第1 項規定，裁處沒入貨物之價額計359,874 元；
    並依海關緝私條例第44條、加值型及非加值型營業稅法（下
    稱營業稅法）第51條規定，追徵進口稅費計57,813元（包括
    進口稅37,786元、營業稅19,883元及推廣貿易服務費144 元
    ）。原告不服，申請復查，未獲變更，提起訴願，亦遭駁回
    ，遂向本院提起本件行政訴訟。
二、兩造聲明：
    (一)原告聲明：
      1.訴願決定、復查決定及原處分均撤銷。
      2.訴訟費用由被告負擔。
    (二)被告聲明：
      1.駁回原告之訴。
      2.訴訟費用由原告負擔。
三、原告主張：
    (一)系爭衣物於香港之工廠製作完成，依行為時進口貨物原產
      地認定標準（下稱認定標準）第5 條及第7 條規定，以進
      行完全生產貨物之國家或地區，或貨物完成重要製程即產
      生實質轉型之地區或國家，為該貨物之原產地。系爭衣物
      之原產地為香港，原告據實申報，並無虛報產地、逃避管
      制：
      按關稅法第28條第1 項規定，又按認定標準第5 條規定所
      謂進口貨物之「實質轉型」，按同法第7 條第1 項規定係
      指下列情形：「一、原材料經加工或製造後所產生之貨物
      與原材料歸屬之海關進口稅則前六位碼號列相異者。二、
      貨物之加工或製造雖未造成前款稅則號列改變，但已完成
      重要製程或附加價值率超過百分之三十五以上者。」（鈞
      院卷第47頁以下，原證5 ）。另按認定標準第4 條第1 、
      2 項之規定，關稅局於認定進口人申報之原產地時，即須
      就進口人所提出之一切產地證明文件，包括但不限於：交
      易文件、產製該貨物之原物料或加工資料或其他產地證明
      相關資料，綜合審酌判斷，而非僅拘泥於片面單一資料，
      以致發生以偏蓋全、率斷認定之錯誤。經查，本件系爭衣
      物共2 項均係由原告高林公司向香港G2000 (Apparel)
      Ltd 訂購，此有原告與香港G2000 公司間之訂購交貨付款
      文件為證（鈞院卷第49頁以下，原證6 ），並有香港工業
      總會出具之原產地證書(Certificate of Hong Kong
      Origin) ，證明系爭衣物之原產地確為香港（鈞院卷第69
      頁以下及80頁，原證10、14），依認定標準第5 條及第7
      條規定，系爭衣物之原產地確為香港，原告據實申報，並
      無虛報產地情形。
    (二)原告於申報系爭衣服進口時，即提出系爭衣服之設計製作
      供應商香港G2000 公司所提供香港官方核發之原產地證書
       (Certificate of Hong Kong Origin)，其上記載系爭衣
      服係原產於香港，足證原告申報產地為香港，並無不實情
      形：
      1.本件系爭衣服為香港G2000 公司品牌系列衣服，原告僅
        為G2000 公司品牌衣服之代理進口商，並未涉及其衣服
        之設計或製作之任一環節，亦非製造廠商，即系爭衣服
        從設計至製作生產，完全由香港G2000 公司負責供應，
        原告實無可能知悉各款衣服之詳細生產過程。而香港
        G2000 公司所提供之原產地證明書(Certificate of
        Hong Kong Origin) 係由香港工業總會所核發，該機構
        乃經香港政府指定認可有權機構核發原產地證明書之機
        構之一，其上記載：「茲確認上述貨品係原產於香港(I
        hereby certify that the goods described above
        originate in Hong Kong.)」，原告自無由懷疑該原產
        地證書證明之內容有何不實，亦善意信賴系爭衣服之原
        產地確實為香港。
      2.本件衣服經香港華泰公司及祥發製衣廠製作完畢後，向
        香港工業總會申請原產地證明書。依香港申請原產地證
        明書之規定，華泰公司及祥發製衣廠須提出工廠登記申
        請書、工廠登記卡、生產系爭衣服之相關證明文件。而
        香港工業總會經核對申請書及相關證明文件後，係依據
        《進出口條例》( 香港法例第60章) 之《出口( 產地來
        源證) 規例》以及根據世界貿易組織《原產地規則協議
        》及國際認可的慣例編寫而成之香港產地來源規則
         (Hong Kong Origin Rules) ，認定貨物之原產地是否
        為香港。其標準有二，其一為香港之天然產物或在香港
        從本地原料生產，即屬「完全由香港本地出產」之貨品
        ；二、倘若涉及多個國家原料及/ 或加工處理的製成品
        ，於香港進行製造工序，而有關製造工序能「永久及實
        質地改變了所用基本生產原料的形狀、性質、形式或用
        途」，該產品之產地來源將被視為香港。此乃「最後重
        大的改變」原則。此有香港范紀羅江律師行合夥人朱慶
        華律師所出具有關為成衣簽發香港產地來源證相關之香
        港法律規定與程序之法律意見書可稽（鈞院卷原證24）
        。由上可，前開香港產地來源規則規定與我國進口貨物
        原產地認定標準第5 及7 條規定相仿。
      3.香港工業總會根據上開法規及原產地規則，確認系爭衣
        服之生產製造符合香港原產地規則之標準，故核發系爭
        衣服之原產地證明書，其上記載：「茲確認上述貨品係
        原產於香港(I hereby certify that the goods
        described above originate in Hong Kong.)」。基上
        可知，香港官方已確認系爭衣服確實已分別由華泰公司
        及祥發製衣廠於香港生產製作完成，其原產地為香港。
        （鈞院卷第69頁及80頁，原證10及14）
    (三)關於本件報單第3 項衣服，依駐外單位訪查瑩宏公司報告
      記載，該製造商具有生產本件貨物之縫衣設備，應有生產
      本件貨物之能力，可認定前述衣服係由瑩宏公司生產製作
      ，原產地為香港：
      1.系爭第3項衣服已於96年4月間初由瑩宏公司製作完成並
        於4 月27日交付予華泰公司，此有瑩宏公司於96年4 月
        27日分別就系爭衣服號（00000000TD01）所出具致華泰
        公司之交貨單上記載：「本公司茲確認旨述貨品係香港
        原產地(We hereby certify that the captioned
        merchandise are of Hong Kong Origin.) 」可稽（鈞
        院卷第63頁，原證8 第1 頁）。此外，香港工業總會（
        Federation of Hong Kong Industries）就前述衣服於
        96年4 月27日出具之原產地證明書(Certificate of
        Hong Kong Origin) 亦記載：「茲確認上述貨品係原產
        於香港(I hereby certify that the goods described
        above originate in Hong Kong.)（鈞院卷第69頁，原
        證10）。由上可知，系爭衣服確實由瑩宏公司於96年4
        月間於香港製作完成無誤。
      2.被告稱本件報單第3 項衣服，經駐外單位訪查製造商瑩
        宏公司結果並非正常營運工廠，顯與事實不符，蓋依據
        駐外單位96年7 月11日瑩宏公司訪查報告，其訪查項目
        「三、生產記錄（包括生產程序）」記載：「…Cherry
        公司於96年2 月份進行組件車縫等，…並提供生產日報
        表、工序表及生產製造單等文件。」（原處分卷2 第5
        頁）。縱然駐外單位以瑩宏公司所提供之2 至4 月銀行
        月結單並無顯示發薪支票兌現記錄，而認其所提供文件
        有部分不足，該廠生產線是否有經常運作仍有部分疑慮
        。惟此可能僅因瑩宏公司尚未收到華泰公司委託生產成
        衣之付款爾。實則，駐外單位並未據此斷定瑩宏公司並
        非正常營運工廠、無產製本件貨物能力，此觀諸該次訪
        查報告之綜合結論明確記載：製造商具有生產本件貨物
        之縫衣設備，應有生產本件貨物之能力（原處分卷2 第
        6 頁）。另依據瑩宏公司提供與駐外單位之生產日報表
        、工序表及生產製造單等（原處分卷2 第5 頁），亦可
        認定前述衣服係由瑩宏公司生產製作無疑。迺被告竟指
        稱瑩宏公司顯然不是正常營運工廠並無產製本件貨物能
        力云云，顯與事實不符。
    (四)按認定標準規定，本件貨物之實質轉型地為香港，原告申
      報原產地為香港並非虛報、並無逃避管制：
      1.按認定標準第7 條規定，完成重要製程為認定貨物實質
        轉型之標準之一，就成衣製造過程，世界主要國家或地
        區，如美國、歐盟和香港等，均以車縫/ 縫合為成衣之
        地為認定原產地之標準，且以車縫工序將部件製成成衣
        為主要製造程序：
        成衣之製造過程隨不同類衣物有些微不同，主要包括布
        料之初步整理、裁片、縫製、挑撞、洗燙、包裝等步驟
        ，我國雖未針對紡織品之重要製程為具體規定，然產地
        來源之認證攸關各國進出口貨物之流通，因此產地來源
        之認定自應與國際標準相符。目前國際通行成衣原產地
        認定方式為美國及歐盟二種標準：美國：以「縫合地」
        為原產地，若於二個（含）以上國家完成縫合製程，則
        以最重要之縫合地或最終重要縫合地為原產地；歐盟：
        以「完整縫製過程地」為原產地，此有經濟部國際貿易
        局88年5 月間出版之「我國紡織品輸銷美國應注意事項
        」有關成衣產品之原產地判定原則可稽（鈞院卷，附件
        4 ）。而依香港產地來源規則(Hong Kong
        OriginRules)，就「針織布匹製造之成衣」，認定產地
        來源之標準為「車縫部件為成衣」，而主要製造工序為
        「以車縫/ 連接/ 挑撞工序將部件製成成衣」，換言之
        ，如係在香港進行車縫、連接、挑撞工序，將部件製成
        成衣，則該成衣之原產地即為香港（鈞院卷，附件5 ）
        。
      2.系爭衣服係在香港之成衣廠進行車縫工序，將部件製成
        成衣，參據美國、歐盟及香港等認定原產地之規則，即
        已完成重要製程，亦符合認定標準第7 條所規定之貨物
        實質轉型標準，足見系爭貨物之原產地為香港：
        (1)按「貨物之加工、製造或原材料涉及二個或三個以上
          國家或地區者，以使該項貨物產生最終實質轉型之國
          家或地區」乃進口貨物原產地認定標準第5 條明定認
          定原產地之標準之一。經查，本件原產地證明書係由
          香港特別行政區政府指定認可機構之一之香港工業總
          會所核發，依香港產地來源規則(Hong Kong Origin
          Rules)，認定貨物之原產地是否為香港之標準之一即
          「倘若涉及多個國家原料及/ 或加工處理的製成品，
          於香港進行製造工序，而有關製造工序能「永久及實
          質地改變了所用基本生產原料的形狀、性質、形式或
          用途」，該產品之產地來源將被視為香港。」此乃「
          最後重大的改變」原則，業如前述。前開香港產地來
          源規則規定與認定標準第5 條及第7 條規定相仿。
        (2)前引認定標準第5 條規定所謂進口貨物之「實質轉型
          」，按同法第7 條第1 項規定係指下列情形：「一、
          原材料經加工或製造後所產生之貨物與原材料歸屬之
          海關進口稅則前六位碼號列相異者。二、貨物之加工
          或製造雖未造成前款稅則號列改變，但已完成重要製
          程或附加價值率超過百分之三十五以上者。」，惟對
          於何謂「重要製程」，並無進一步規定，亦未就紡織
          品為特別規範。參照美國、歐盟及香港等原產地認定
          規則，均一致採認「縫合」之工序屬紡織品之重要製
          程，審究其規範目的應係考量衣物之重要特徵即在於
          可避體、保暖，而經由縫製之程序，始永久、實質地
          改變所用基本生產原料（如裁片）之形狀、性質或用
          途，將布片之性質實質轉變為具備衣物形體之成衣，
          而發生「實質轉型」。
        (3)本件系爭衣物係於香港之瑩宏公司、祥發製衣廠進行
          製作縫製過程，使原本不具衣物功能之布片，實質轉
          型為可避體、可保暖之衣物，換言之，布片倘若未經
          縫製過程，則仍只是若干布片，絕無可能改變為一件
          成衣，而唯有縫製過程始能賦予零星布片具有成衣特
          性，將布片之性質實質轉變為具備衣物形體之成衣，
          而發生「實質轉型」，由是足見衣服之縫製程序實乃
          成衣製作過程中最為重要之製程。
        (4)香港工業總會遂依香港原產地規則之規定，認定系爭
          衣服之原產地為香港並據以核發原產地證明書（鈞院
          卷第69頁及80頁，原證10、14），亦符合認定標準第
          5 條及第7 條規定，以貨物完成重要製程即產生實質
          轉型之標準。
      3.關於本件報單第3 項衣服於香港進行組件之附加價值率
        ，被告先稱，瑩宏公司僅提供襯衫於縫合後之價格，致
        無法核算，後竟另以他案衣服於香港進行加工之附加價
        值率未超過35％，遽稱應足認本件報單第3 項襯衫於香
        港所為工序之附加價值率亦未逾35％云云，惟查：
        本件且不論被告機關於他案計算相關衣服於香港進行加
        工之附加價值率未超過35％是否正確，惟原告進口每項
        衣服於香港進行工序之附加價值率多少，個別情形均不
        相同，況且，他案之附加價值率如何與本件有何關係，
        被告未說明其論理根據何在，卻竟直接引用他案情形而
        逕稱應足認本件報單第3 項襯衫於香港所為工序之附加
        價值率亦未逾35％，顯然無據。況且，認定標準第7 條
        規定實質轉型之一，係指「貨物之加工或製造雖未造成
        前款稅則號列改變，但已完成重要製程「或」附加價值
        率超過百分之三十五以上者。」由上開條文可知，「已
        完成重要製程」與「附加價值率超過百分之三十五以上
        」係擇一之概念。蓋成衣之製作與其他貨物有別，衣服
        之實質轉型應以其具備衣服形體之時，始具備衣服之功
        能，故應適用已完成重要製程之概念。被告並無任何直
        接證據證明該貨物原產地為中國大陸，竟僵化適用附加
        價值率之概念計算前開衣物之製作費用，其認定顯與成
        衣製作概念不符，且違反行政法上之證據法則。
    (五)原告提出之產地證明文件已足證明系爭各項衣服之原產地
      皆為香港，原告之申報並無違法：
      1.按認定標準第4條第2項之規定，關稅局於認定進口人申
        報之原產地時，須就進口人所提出之一切產地證明文件
        ，包括交易文件、產製該貨物之原物料或加工資料或其
        他產地證明相關資料，綜合審酌判斷，而非僅拘泥於片
        面單一資料，以免發生率斷認定之錯誤。經查，原告、
        G2000 公司、華泰公司、豐豪公司、祥發製衣廠、及瑩
        宏公司等間之訂單、發票、交貨及付款等交易文件資料
        （鈞院卷第49頁以下及70頁以下，原證6 、7 、8 、11
        及12），以及香港工業總會出具之原產地證書
         (Certific ate of Hong Kong Origin) （詳鈞院卷69
        頁及80頁，原證10及14）均屬認定標準第4 條規定之「
        產地證明文件」，足證本件2 項衣服確實均係在香港之
        製衣廠製作。
      2.前述產地來源證明書屬實，此為有利於原告之證據，迺
        被告未予參採，卻未敘明其為何不予採納之理由，顯已
        違反行政程序法第9 條明文：「行政機關就該管行政程
        序，應於當事人有利及不利之情形，一律注意。」之規
        定。是以，被告認系爭衣物之產地為大陸，原告申報產
        地為香港，涉及虛報貨物產地云云，不僅與系爭衣服之
        實際製造過程不符，更與關稅法及認定標準第4 條第2
        項、第5 條及第7 條規定等不合。
    (六)財政部訴願決定書（案號：第09702509號）指出被告以間
      接證據臆測推斷原告申報貨物之產地為中國大陸，此事實
      認定違反行政法院判例意旨，該處分應撤銷：
      1.前引訴願決定書揭載：「行政法院第61年度判字第70號
        判例：『認定事實，須憑證據，不得出於臆測，此項證
        據法則，自為行政訴訟所適用。』、62年度判字第402
        號判例：『事實之認定，應憑證據，為訴訟事件所適用
        之共通原則。行政罰之處罰雖不以故意為要件，然其違
        法事實之認定，要不能僅憑片面之臆測，為裁判之基礎
        。』…，均揭示違反行政法上義務行為之處罰，對於違
        法事實之認定，不能僅憑片面之臆測。」（鈞院卷第81
        頁以下，原證15）。由上開訴願定書可知，行政法院判
        例意旨明揭行政機關對事實之認定應憑證據，不得片面
        臆測恣意推斷。
      2.上開財政部訴願決定書進一步闡釋：「間接證據須能合
        理推斷認定違法事實，而進口貨物原產地認定標準參考
        事項第8 點所稱之『既有事證』，如係以間接證據為判
        斷基礎者，該間接證據亦須能明確辨別產地之歸屬，始
        得為產地之認定。」，並指明：「本案貨物之產地來源
        證明書屬實，此為有利於原告之證據，被告未予參採，
        卻僅憑駐外單位參訪成衣生產工廠時生產線上並無工人
        ，成衣廠未能提出付款證明，非為正常營運之工廠等間
        接證據（與產地認定無關之證據），即認定系爭貨物應
        非該等成衣廠所產製，並進而在欠缺得認定產地之積極
        證據之情況下，認定系爭貨物之產地為中國大陸，殊嫌
        率斷，蓋產地縱非屬香港，如無其他可疑跡象，並不得
        以間接證據推斷產地為中國大陸。」（鈞院卷第81頁以
        下，原證15）。
    (七)被告泛稱參據駐外單位查復產地結果，推測系爭衣服非香
      港製作，顯違反實務判例及財政部訴願決定書見解，與法
      不合：
      1.關於系爭第2 項衣物，被告稱經駐外單位於96年8月9日
        訪視該貨出口人祥發製衣廠，廠方接待人員無法回答本
        案相關問題，廠房簡陋，生產線上僅有一名女工且非熟
        練工人，也無工人出勤卡，該廠是否具有足夠能力產製
        本件貨品不無疑慮云云。經查，祥發製衣廠早已於96年
        4 月間就系爭第2 項衣物製作完畢並交貨予豐豪公司，
        此揆諸豐豪公司與祥發製衣廠間訂購交貨文件（鈞院卷
        第74頁以下，原證12）即明。於駐外單位96年8 月間進
        行訪視時，因當時廠方接單較少，故生產線較為閒置，
        惟此等情形顯與辨別系爭貨物之產地歸屬毫無關聯，要
        不得以此作為認定系爭衣物為中國大陸所製之證據，從
        而，原處分僅憑此間接證據認定原產地即為中國大陸，
        顯有違誤。
      2.關於系爭第3 項衣物，被告稱經駐外單位於96年2 月12
        日及7 月11日訪視該貨製作工廠瑩宏公司，廠內無工人
        值班，據廠方接待人告稱，由大陸剪裁布片，香港進行
        組件車縫，再返大陸進行後整工序，因由原來之布片進
        行剪裁動作，致進口稅則前6 位碼已改變，屬實質轉型
        云云，惟查，瑩宏公司係於96年4 月間進行系爭第3 項
        衣物之製作，嗣後並交貨予華泰公司，此觀諸華泰公司
        與瑩宏公司間訂購交貨文件（鈞院卷第49頁以下，原證
        6 ）即明。迺被告竟稱，駐外單位於96年2 月12日訪視
        瑩宏公司，經查廠內無工人值班，復以此為由，認定系
        爭貨物應以大陸為產地，核諸前述事證，足見被告所稱
        顯屬無稽。
      3.原告、G2000 公司、華泰公司、瑩宏公司及祥發製衣廠
        間之訂單、發票、交貨及付款等交易文件資料以及香港
        工業總會出具之原產地證書(Certificate of Hong
        Kong Origin)（鈞院卷第57頁以下，原證7 至14）均屬
        進口貨物原產地認定標準第4 條規定之「產地證明文件
        」，足證本件2 項衣服確實均係在香港之瑩宏公司製作
        。迺訴願決定書既未詳查被告前開認定是否依據確實之
        證據或僅以間接證據所為之臆測，亦未說明原告所提證
        據為何不可採，竟泛稱參據駐外單位查復查證產地結果
        ，原告訴稱由香港工廠製作完成尚不足採信，顯已違反
        實務判例及財政部訴願決定書見解，其認事用法顯屬擅
        斷、亦與法不合，委無可採。前述產地來源證明書屬實
        ，此為有利於原告之證據，迺被告未予參採，卻未敘明
        其為何不予採納之理由，顯已違反行政程序法第9 條「
        行政機關就該管行政程序，應於當事人有利及不利之情
        形，一律注意。」之規定。
    (八)原告遵守法令規定申報產地為香港，即使客觀上與被告之
      認定不同，亦非出於故意或過失者，按行政罰法規定第7
      條，應不予處罰：
      1.本件原告僅系爭衣服之代理進口商，並非製造廠商，系
        爭衣服從設計至製作生產，完全由香港G2000 公司負責
        供應，原告僅能善意信賴香港G2000 公司所提供由香港
        政府認可機構香港工業總會所出具之原產地證明書，實
        無可能知悉每款衣服之詳細生產過程。
      2.再者，我國除認定標準外，並無針對紡織品規定特別之
        原產地認定原則，又對於「重要製程」之涵意，亦乏就
        紡織品為特別規範。系爭衣物依香港原產地規則，係於
        香港完成縫合部件為全件之工序，因此以香港為產地無
        疑。「縫合」之工序屬紡織品之重要製程為世界各國所
        採認，並非香港所獨有之規定，我國既未就紡織品為特
        別規定，自應參酌美國與歐盟等世界重要貿易大國就紡
        織品原產地認定之慣例作為認定之根據，不得自外於世
        界主要規範，與之扞格，而加進出口貨物之障礙，有礙
        我國廠商與世界各國之貿易流通。
      3.實則，如前所述，香港政府係依香港原產地規則，以系
        爭衣服於香港進行車縫之工序，已完成該產品之重要製
        程，用以認定系爭衣服之原產地為香港，故出具系爭衣
        服之原產地證書，而原告於申報系爭衣服進口時，即提
        出香港官方之原產地證書，並遵守法令規定申報產地為
        香港，已盡相當注意義務，實無法預料被告機關對於認
        定成衣原產地之基準或解釋，竟與世界主要國家就紡織
        品原產地認定之慣例相悖，認為重要製程包括裁片，職
        是，原告就本件產地之申報縱使客觀上與被告之認定不
        同而有出入，亦非出於故意或過失，按行政罰法規定第
        7 條，應不予處罰。
    (九)按行政程序法第7 條規定之比例原則及最高行政法院90年
      度判字第1807號及92年度判字第467 號判決意旨，經查，
      原告於前次處分僅有過失，惟被告不問前次處分原告係故
      意違犯法令規定抑或僅疏失誤報貨物名稱，未依原告實際
      情形為判斷，而為適當之裁罰，於本件處分逕自加重罰鍰
      二分之一，顯有違比例原則，與法律授權主管機關行政裁
      量之目的不合，顯屬行政裁量權之濫用，亦有違法：
      1.本件原處分之本案事實欄記載：「…且屬經依海關緝私
        條例處分確定後，於5 年內再犯同一規定（本局95年第
        09501003號處分，於95年8 月26日確定），依法加重
        0.5 倍罰鍰，…」（鈞院卷第21頁以下，原證1 ）。惟
        由前開處分書之記載可知，原告申報系爭衣服為
        T-SHIRT ，而被告嗣後認定為POLO-SHIRT，而有貨物名
        稱不符之情形，惟原告至多僅疏失誤報貨物名稱，以致
        誤犯相關規定，亦絕非故意。
      2.按最高行政法院92年度判字第57號及91年度判字第2053
        號判決意旨，行政機關行使裁量權，其結果逾越法定裁
        量範圍者，為逾越權限；其過程不符合法律授權之目的
        者，為濫用權力。是以，行政處分如有違比例原則，亦
        屬違法，應予撤銷。迺被告不問前次處分原告係故意違
        犯法令規定抑或僅疏失誤報貨物名稱，竟未審酌原告實
        際情形為判斷，於本件處分為適當之裁罰，逕自於本件
        處分加重罰鍰二分之一，顯有違比例原則，與法律授權
        主管機關行政裁量之目的不合，顯屬行政裁量權之濫用
        ，亦為違法。
    (十)關於原告申請專案進口系爭成衣，經濟部係以國內有產製
      與系爭成衣相關貨品，故否准原告專案輸入之申請，與逃
      避管制毫無相關，被告竟據此認定原告之進口涉屬逃避管
      制，顯然違誤：
      1.按財政部97年11月3日台財關字第09705505100號令僅指
        「如能取得專案輸入許可文件者，可免認涉屬逃避管制
        。」，惟並非謂：如未能取得專案輸入許可文件者，即
        認定係屬逃避管制，蓋進口人之申報行為究竟是否涉及
        違反管制之法令，海關管制法令之主管機關仍應依具體
        事實確實審核認定，不得單憑一紙函令之解釋，即擅斷
        申報是否涉及逃避管制。經查，原告於97年11月間就包
        括系爭衣服在內之數批成衣向經濟部申請專案輸入許可
        ，經濟部係以原告所申請之貨品，依目前產業狀況審查
        ，國內有產製且供應量充足，經核不符合專案核准進口
        大陸物品有關國內無產製之輸入條件，故未便同意專案
        進口，此有經濟部98年2 月11日經授貿字第
        09820021830 號函為憑。實則，原告向經濟部申請專案
        輸入許可文件時即已主張，宥於原告僅為G2000 服飾在
        台灣地區之獨家品牌代理商，非該品牌之所有者，故
        G2000 商品之設計、製造、供應均由香港G2000 公司主
        導，原告曾多次向品牌供應商G2000 公司爭取，凡由原
        告下單訂購之全部成衣商品，建議委由台灣成衣製造商
        生產供應，惟品牌供應商最終以成本控制、品牌形象、
        布料成色等難以掌握及品質無法確保一致性、未曾開放
        其他國家代理商在當地設廠生產等諸多因素之考量，屢
        次拒絕原告在台生產之建議，故商品產地之選擇實非原
        告所能主導或指定。
      2.近幾年來原告數次要求香港G2000 品牌供應商考慮開放
        部份成衣在台生產，經取得G2000 公司初步同意後，原
        告即於97年間實際向聚陽實業公司、台南企業公司及東
        豐纖維公司等多家國內成衣製造商洽詢，然由聚陽實業
        公司97年7 月15日致原告公司函即可得知，係因原告所
        提出之各款式基本訂單量未能符合該些成衣廠之最低生
        產要求以及品牌供應商指定之布料無法進口等問題，以
        致原告提出之成衣款式最終仍無法在台灣生產，此種情
        形實非原告所能掌控。惟經濟部僅以「依目前產業狀況
        審查，國內有產製且供應量充足」即斷然否准原告之申
        請，卻對前述國內廠商（因量少）不願接單致無法在國
        內產製之因素，是否納入考量專案核准輸入之申請，未
        置一語，原告實感困惑與無奈。儘管如此，經濟部亦係
        以原告所申請之貨品，依目前產業狀況審查，國內有產
        製且供應量充足，經核不符合專案核准進口大陸物品有
        關國內無產製之輸入條件，故未便同意原告之專案輸入
        申請，然經濟部否准專案輸入之理由亦顯與原告是否涉
        及逃避管制毫無關係，被告竟僅憑此擅斷認定原告之進
        口涉屬逃避管制云云，顯然無據，更有違誤，委不可採
        。
    (十一)基上，原告申報產地為香港並無違法，被告錯誤認定系爭
      衣物之產地為大陸，而認原告之申報涉及逃避管制云云，
      顯與前述衣物之實際製造過程不符，且被告所指情形顯不
      足以證明前述衣物之產地歸屬，亦非間接證據，被告執此
      推論系爭衣物原產地為中國大陸，顯屬率斷，更與實務判
      例及財政部訴願決定書相悖，於法有違，應予撤銷云云。
    (十二)提出本件原處分書、復查決定書、訴願決定書、原告98年
      7 月16日訴願書、認定標準、原告與香港G2000 公司間之
      訂購交貨付款文件、G2000 公司與華泰公司之訂購交貨文
      件、華泰公司與瑩宏公司之訂購交貨文件、香港工業貿易
      署核發之「瑩宏有限公司」商業登記證、型號00000000之
      原產地證書、G2000 公司與豐豪公司間之訂購交貨付款文
      件、豐豪公司與祥發製衣廠間之訂購交貨文件、香港工業
      貿易署核發之「祥發製衣廠」商業登記證、型號00000000
      之原產地證書、財政部訴願決定書（案號：第09702509號
      ）、進口貨物原產地認定標準參考事項、海關認定進口貨
      物原產地作業要點、原告與香港G2000 公司之經銷代理合
      約（Distribution Agreement）、吉弘報關股份有限公司
      95年4 月13日收費通知單、95年4 月11日國庫專戶存款收
      款書、原告98年4 月30日申請書、基隆關稅局95年第
      09501003號處分書、經濟部98年2 月11日經授貿字第
      09820021830 號函、聚陽實業公司、台南企業公司及東豐
      纖維公司等多家成衣製造商、聚陽實業公司97年7 月15日
      致原告公司函、經濟部國際貿易局88年5 月間出版之「我
      國紡織品輸銷美國應注意事項」、香港產地來源規則、香
      港范紀羅江律師行合夥人朱慶華律師出具有關成衣簽發香
      港產地來源證相關之香港法律規定與程序之法律意見書等
      件影本為證。
四、被告主張：
    (一)按「海關對進口貨物原產地之認定，應依原產地認定標準
      辦理，必要時，得請納稅義務人提供產地證明文件。…」
      ；「進口貨物原產地由進口地關稅局認定…。」，關稅法
      第28條第1 項及認定標準第4 條（原處分卷1 附件5 第1
      頁）所明定。進口地關稅局為確認產地，防止未經開放准
      許輸入之大陸物品，假第三地持不實之文件迂迴進口，依
      據前揭規定，自得請納稅義務人提供產地證明文件，必要
      時，並依權責送請我國駐外單位確認其真偽並協助實地查
      證。次按進口貨物是否有虛報情事，係以報單上原申報與
      實際來貨是否相符為認定依據。復按進口貨物之通關係採
      申報及查驗制度，並課以進口人誠實申報所運貨物名稱、
      數量、重量、品質、規格、價值及產地等義務，如有虛報
      情事致違反海關緝私條例者，即有違反誠實申報之作為義
      務。
    (二)系爭貨物經被告查驗結果後，經檢送報單第2 、3 項貨物
      產地證明書函請遠東貿易服務中心駐香港辦事處（下稱駐
      外單位）查復結果（原處分卷2 附件1 第2 頁），駐外單
      位於96年7 月10日實地訪查CHEUNG FAT GARMENT FACTORY
      （祥發製衣廠），廠方接待人員無法回答本案相關問題，
      部分佐證資料未提供，廠房及辦公室設備簡陋，生產線上
      只有1 女工且似非熟練工人，亦無工人出勤卡，至於佐證
      文件部分，該廠迄未提供，該廠是否具足夠能力產製相關
      貨品不無疑慮；且依原告提供之交易價格文件，無利潤可
      言，違反經驗法則，顯然不實，自不足採。如是，祥發製
      衣廠顯非正常營運之工廠，應無生產系案貨物之事實，從
      而，被告依進口貨物原產地認定標準參考事項第8 點（原
      處分卷1 附件6 第2 頁）規定，根據查得事證及香港地緣
      關係綜合研判認定報單第2 項貨物產地為中國大陸。
    (三)報單第3 項貨物經駐外單位查復結果（原處分卷2 附件1
      第2 頁及第4 至6 頁) ，產地證明書所載生產工廠牌照編
      號：
      39009 為瑩宏公司，駐外單位於96年7 月11日實地訪視瞭
      解，據瑩宏公司告稱，前揭系爭貨物布料係華泰公司提供
      ，由大陸KAM TAI GARMENT CO., LTD（下稱金泰公司）剪
      裁布片，瑩宏公司於96年2 月在港進行成衣組件車縫，再
      運返大陸金泰公司進行後整，訪視時據該廠工人出勤卡記
      錄顯示，當日上午似有23名工人值班，惟廠內並無工人，
      出勤卡也無記錄工人下班離開時間；駐外單位因另案曾分
      別於96年2 月12日及97年2 月29日實地訪視該廠時也無工
      人值班（原處分卷2 附件3 ）。如是，瑩宏公司顯非正常
      營運之工廠，實難謂系爭報單第3 項貨物係由該公司所產
      製。
    (四)按「非適用海關進口稅則第2 欄之進口貨物以下列國家或
      地區為其原產地：…貨物之加工、製造或原材料涉及2 個
      或2 個以上國家或地區者，以使該項貨物產生最終實質轉
      型之國家或地區。」；「第5 條之進口貨物，…其實質轉
      型，指下列情形：1.原材料經加工或製造後所產生之貨物
      與原材料歸屬之海關進口稅則前6 位碼號列相異者。2.貨
      物之加工或製造雖未造成前款稅則號列改變，但已完成重
      要製程或附加價值率超過百分之35以上者。前項第2 款附
      加價值率之計算公式如下：貨物出口價格（F.O.B.）－直
      、間接進口原材料及零件價格（C.I.F.）／貨物出口價格
      （F.O.B.）＝附加價值率。」，認定標準第5 條第1 款及
      第7 條第1 項、第2 項（原處分卷1 附件5 第1 及2 頁）
      所明定。查報單第3 項貨物如據駐外單位訪查瑩宏公司所
      稱布料係華泰公司提供，由大陸金泰公司剪裁布片，瑩宏
      公司於96年2 月在港進行成衣組件車縫，再運返大陸金泰
      公司進行後整工序乙節屬實，該項貨物之加工、製造涉及
      2 個地區，應依認定標準第5 條第2 款規定，認定其原產
      地。
    (五)按海關進口稅則解釋準則（原處分卷1 附件3 第4 頁）：
      「海關進口稅則貨品之分類應依下列原則辦理…二、(甲)稅
      則號別中所列之任何一種貨品，應包括該項貨品之不完整
      或未完成者在內，惟此類不完整或未完成之貨品進口時需
      已具有完整或完成貨品之主要特性…。」之規定，參據國
      際商品統一分類制度註解（下稱HS註解）第820 頁（原處
      分卷1 附件4 第6 頁）第61章針織或鉤針織之衣著及服飾
      附屬品「總則」所稱：「…本章也包括上述之未完成或未
      完全製品，包括用以製成此製品之已成形針織或鉤針織品
      ，若此類產品有製成品所具備的主要特質則可和完成品歸
      於同一節中…。」及第834 頁（原處分卷1 附件4 第9 頁
      ）第62章非針織或非鉤針織之衣著及服飾附屬品「總則」
      所稱：「…本章也包括上節之未完成或未完全製品，含用
      以製成此物品之已成形紡織品…如具有製成品所具備的主
      要特質，則和完成品歸於同一節中。…」之詮釋，意指已
      成形紡織品，如具有製成品所具備的主要特質者，不論為
      未完成或未完全製品，均應和完成品歸於同一節中。而何
      謂「主要特（性）質」，如裁片、織片已屬整（全）套衣
      服或為衣服主要部件，具成衣之雛形，其材質款式皆符合
      第61章、第62章各節、目、款規定「衣服」之貨名定義者
      ，即視同成衣，歸同一稅則號別；反之，於非屬整（全）
      套成衣之裁片、織片或主要部件者，尚未足以完全辨識為
      衣服或衣服零件者，則依據HS註解第851 頁（原處分卷1
      附件4 第13頁）對稅則第6307節其他製成品、包括服裝模
      型樣品所稱：「本節包括除列明在第11類其他節或本商品
      標準分類其他稅號外之任何紡織材料的製品。特別包括下
      列各項…（26）紡織布料經某種加工（例如縫邊或製成領
      口形狀）而欲製成衣服，但尚未足以完全辨識為衣服或衣
      服之零件者。」之詮釋，是依前開我國稅則分類之相關規
      定，前揭系爭貨物不論其為襯衫或襯衫裁片（已屬整套衣
      服或為衣服主要部件），均應歸列襯衫之稅則第6205.20
      目（原處分卷1 附件18第2 頁）下，故布料於中國大陸裁
      成襯衫裁片，襯衫裁片歸列稅則第6205.20 目與布料歸列
      稅則第5210.31 目（原處分卷1 附件18第1 頁）不同，稅
      則前6 位碼業已改變，襯衫裁片於香港車縫後稅則前6 位
      碼亦為稅則第6205.20 目，並未改變；準此，報單第3 項
      貨物於大陸裁成襯衫裁片及於香港縫合後之稅則前6 碼均
      為稅則第6205.20 目；原告訴稱被告並未載明何以認定布
      片進行剪裁動作即致使進口稅則前6 位碼已改變之理由，
      顯有誤解，核無足採。
    (六)參據HS註解第715 頁（原處分卷1 附件4 第3 頁）有關海
      關進口稅則第11類「紡織品與紡織製品」類註7 之詮釋：
      「本類所稱『製成』應作如下解釋：（a ）修成正方形或
      長方形以外之形」，又參據HS註解第724 頁（原處分卷1
      附件4 第4 頁）：「依據本類類註7 規定，第56至63章中
      之『製成品』解釋如下：(1)裁切成方形或長方形以外者例
      如紡織材料裁剪成衣服款式…。」即例舉「裁片」屬於衣
      服之製成品。準此，本件進口報單第2 項貨物於中國大陸
      將布料裁剪為襯衫裁片後，送至香港縫合為襯衫，再運至
      中國大陸進行後續工序，足認其重要製程係在中國大陸完
      成。原告主張本件系爭衣服在香港縫合，其重要製程係於
      香港云云，顯與HS註解之詮釋不符，核無足採。另原告提
      出香港范紀羅江律師行合夥人朱慶華所出具之法律意見書
      及我國紡織品輸銷美國應注意事項，乃係分別就香港當局
      簽發產地來源證明有關之香港法律規定與程序之說明，以
      及出口至美國地區紡織品原產地認定概要之介紹，核均與
      本件報運進口系爭貨物應依我國稅則分類之相關規定而為
      產地認定無涉，不足以據為有利於原告之認定。
    (七)至報單第3 項貨物於香港進行組件車縫之附加價值率，依
      認定標準第7 條第2 項規定，最少應具備「襯衫於香港縫
      合後之價格」及「襯衫裁片組件之價格」始得核算其附加
      價值率，惟經審酌瑩宏公司提供予駐外單位之相關生產文
      件（原處分卷2 附件1 第120 至137 頁），瑩宏公司僅提
      供「襯衫於香港縫合後之價格」（原處分卷2 附件1 第
      122 頁），致無法核算於香港進行車縫之附加價值率。次
      參據原告於97年1 月7 日向被告報運進口香港產製成衣乙
      批（報單第AW/96/6362/0172 號，原處分卷1 附件16），
      該案貨物報單第51項SHIRT 之製程，係布料於中國大陸裁
      剪裁片，再由香港啟德製衣廠進行肩縫、縫袖、縫合袖底
      骨及側縫等工序，其於香港所為之縫合工序之附加價值率
      為20%(原處分卷2 附件4)，應足認本件報單第3 項襯衫於
      香港所為工序之附加價值率亦未逾35% ，報單第3 項貨物
      應認其重要製程係在中國大陸完成，依認定標準第5 條第
      2 款規定，認定其產地為中國大陸，洵屬適法。
    (八)復按認定標準第4 條（原處分卷1 附件5 第1 頁）規定，
      被告檢送貨樣、產地證明書及駐外單位訪廠報告報請財政
      部關稅總局會商認定產地( 原處分卷1 附件7 ），經該總
      局進口貨物原產地認定委員會（下稱原產地認定委員會）
      決議維持被告原認定產地為中國大陸（原處分卷1 附件8
      及原處分卷2 附件2 第4 頁），原告涉及虛報貨物產地，
      逃避管制之違法行為，洵堪認定。本件被告送請原產地認
      定委員會審查，經查原產地認定委員會係依據臺灣地區與
      大陸地區人民關係條例施行細則第48條及進口貨品原產地
      認定標準第4 條規定，會同有關機關代表、社會公正人士
      及專家學者，就所送認定貨樣之專家諮詢意見、相關進口
      文件及原告所提供相關資料等，經會商綜合研判而成，其
      所為之認定結果自具公正性及權威性。
    (九)查進口貨物產地之認定，係以實到貨物查驗取得之證據力
      為主，書件審核及國外根查為輔，兩者相輔相成，經綜合
      研判始作為產地認定之準據，並非單憑進口人提供來貨產
      地證明文件，作為認定標準，此為海關查驗進口貨物實務
      經驗法則。本件原告所提供香港工業總會所開具之產地證
      明書（原處分卷1 附件1 第3 、4 頁），僅具形式證據力
      ，其實質證據力仍應就事實及其他證據具體判斷之，而非
      謂形式證據力具備者，其實質證據力即為真，是以系爭貨
      物產地即無法依原告所提供之產地證明書據以認定，本件
      被告依查得事證、論理及經驗法則綜合判斷系爭貨物產地
      為中國大陸，產地證明書所證明之內容與實際來貨認定結
      果不符，衡諸經驗法則，當以實際貨物認定之證據力為依
      據，則產地證明書所證內容，自難採認。從而，原告以系
      爭貨物已開立原產地證明，主張原產地為香港乙節，核無
      足採。本件被告對於系爭貨物產地之認定，係本於行政機
      關依法行政之原則，詳細審酌來貨各項相關事證，並對當
      事人有利及不利事項一律注意，而為符合經驗法則之判斷
      ，從未對原告所提理由或事證避重就輕，原告訴稱被告未
      敘明產地證明書不可採之理由，核與事實不符，自無足採
      。
    (十)參據原告所稱系爭報單第2 項貨物之交易流程為原告向
      G2000 公司下單，G2000 公司向豐豪公司訂購，豐豪公司
      再轉向祥發製衣廠訂購製作，依此交易流程其交易價格高
      低順序應為：原告與G2000 公司之交易價格＞G2000 公司
      與豐豪公司之交易價格＞豐豪公司與祥發製衣廠之交易價
      格，始符合經驗法則；今審酌原告所附G2000 公司與豐豪
      公司間之訂購交貨付款文件（鈞院卷第70頁以下，原證11
      ）及豐豪公司與祥發製衣廠間之訂購交貨付款文件（鈞院
      卷第74頁以下，原證12）結果，系爭報單第2 項貨物
      G2000 公司與豐豪公司間之交易價格為HKD45.23/PC （鈞
      院卷第71頁，原證11第2 頁），前揭貨物豐豪公司與祥發
      製衣廠間之交易價格亦為HKD45.23/PC （鈞院卷第74頁，
      原證12第1 頁）；如是，前揭貨物豐豪公司以
      HKD45.23/PC 向祥發製衣廠購買，再以相同價格出售予
      G2000 公司，豐豪公司所為之買賣毫無利潤可言，顯不符
      合經驗法則。況系爭報單第2 項貨物由原告向G2000 訂購
      ，再由出口商G2000 經豐豪公司轉委由祥發製衣廠製作，
      於微利時期亦有違貿易常態，原告訴稱已提供豐豪公司與
      祥發製衣廠間訂購交貨文件，藉以主張該項貨物產地為香
      港乙節，自無足採；另原告所提供其與G2000 公司間之匯
      款證明，僅證明原告確與G2000 公司有交易之事實，尚難
      據以認定系爭貨物產地為香港，自不得為其有利之證據，
      所訴即無足採。又原告所提財政部97年11月17日台財訴字
      第09700357070 號訴願決定書（鈞院卷第81頁以下，原證
      15），與本件爭點或有相同之處，惟該案屬於個案訴願決
      定，非屬判例，其見解與本件或有不同，對於本件判斷，
      尚不生拘束之效力。再查本件貨物進口日期為96年5 月7
      日（原處分卷1 附件1 第1 頁），應適用93年3 月29日財
      政部、經濟部會銜發布之認定標準（原處分卷1 附件5 ）
      認定進口貨物產地，原告所附之認定標準（鈞院卷第47頁
      以下，原證5 ），自97年1 月17日發布施行，即無本件之
      適用。
    (十一)參諸司法院大法官會議釋字第537 號解釋：「…租稅稽徵
      程序，稅捐稽徵機關雖依職權調查原則而進行，惟有關課
      稅要件事實，多發生於納稅義務人所得支配之範圍，稅捐
      稽徵機關掌握困難，為貫徹公平合法課稅之目的，因而課
      納稅義務人申報協力義務…。」之意旨，稽徵機關於核課
      稅捐時，應由納稅義務人申報或舉證資料，若推諉或不作
      為，即可能承擔由稅捐稽徵機關依查證所得事實逕行認定
      之結果。查原告對系爭貨物來源知之最稔，且相關事證存
      在於原告可得支配之領域，原告有合理說明及提出證據之
      協力義務。本件被告依查得事證、論理及經驗法則綜合判
      斷認定事實，已善盡職權調查之能事，並無不當，原告就
      被告核認之違章事實及駐外單位之查廠結果，未能提出有
      利反證及合理說明以實其說，反托辭被告欠缺合法有效之
      佐證與直接證據，顯難認為已善盡協力義務，所訴自難認
      為有理由。
    (十二)依財政部97年11月3 日台財關字第09705505100 號令：「
      一、海關緝獲廠商違章進口尚未開放准許間接進口之大陸
      物品，依下列規定辦理：…三、海關緝獲廠商違章進口非
      屬『懲治走私條例』之管制物品，於本令發布時處分尚未
      確定之案件，自本令發布之日起6 個月內，如能取得專案
      輸入許可文件者，可免認涉屬逃避管制。」（原處分卷1
      附件11）之規定，參據經濟部98年4 月15日經授貿字第
      09820026070 號函示（原處分卷1 附件12），本件原告向
      經濟部申請進口系爭未開放大陸物品，經該部審查結果，
      不符合專案核准進口大陸物品有關國內無產製之輸入條件
      ，從而，本件仍應認屬涉逃避管制。
    (十三)原告從事國際貿易，應知香港毗鄰中國大陸，貨品產自大
      陸的機率甚大，為盡誠實申報之義務，原告應查明法令規
      定來貨是否開放進口，對於貿易標的物之內容，更應負查
      明與注意之責任。本件系爭貨物，原產地確為中國大陸，
      且係尚未開放准許輸入之大陸物品，原告僅憑供應商所提
      供香港產地證明書，即相信系爭貨物產地為香港，顯疏於
      查明，其應注意能注意而未注意，致發生虛報產地，逃避
      管制之情事，其行為難謂無過失，依行政罰法第7 條第1
      項規定，即應受罰。
    (十四)按「進口貨物依加工或製造之附加價值率達到最終實質轉
      型之國家或地區為其原產地者，海關得通知納稅義務人限
      期提供直、間接進口原料或零件價格資料、加工製程及其
      他足供認定已達實質轉型之資料供海關審查。」；「納稅
      義務人未依海關要求於期限內提出說明或提供相文件資料
      者，海關得依既有事證，認定其產地。」，海關認定進口
      貨物原產地作業要點8 、9 各定有明文，經依原告提供之
      文件資料，函請遠東貿易服務中心駐香港辦事處查證結果
      ，依交易流程及文件審核（鈞院卷證據1 ）附表，本件原
      告並未盡協力義務配合被告要求，提出有利反證及合理說
      明香港供應商與大陸製造商間就本件直、間接進口原材料
      及零件之C.I.F.價格或提供相關資料供審查，就現有卷附
      之資料，審核結果亦多所矛盾及不合理現象，所訴自難認
      為有理由，被告依查得事證、論理及經驗法則綜合判斷認
      定其產地，洵無不當。
    (十五)關於成衣之加工過程，何者為「完成重要製程」，被告曾
      於96年間函詢經濟部工業局，經該局於96年5 月30日以工
      化字第09600426850 號函復略以：「說明：二、目前國際
      通行成衣原產地認定方式分為美國及歐盟二種標準：(一)美
      國：以『縫合地』為原產地，若於二個（含）以上國家完
      成縫合製程，則以最重要之縫合地或最終重要縫合地為原
      產地。(二)歐盟：以『完整縫製過程』地為原產地。三、謹
      提供上述意見供參，至於如何認定進口成衣原產地，請依
      93年3 月29日  貴部台財關字第0930550148號令及本部經
      貿字第09302603290 號令會銜修正發布之『進口貨物原產
      地認定標準』辦理。」（鈞院卷證據2 ）故成衣之加工過
      程，何謂「完成重要製程」，我國並未明文規定。
    (十六)又廠商報運貨物至世界各地，自應查明各進口地海關對於
      產地之認定方式，本案被告依進口貨物原產地認定標準規
      定認定系爭貨物原產地，核屬適法，至香港與歐美各地認
      定原產地之方式，縱與我進口貨物原產地認定標準或有不
      同，亦難謂原處分有違背法令，原告冀求本件應以縫製地
      認定原產地，顯係不諳法令，核無足採。
    (十七)復根據財政部92年12月16日台財關字第0920550915號函釋
      示（鈞院卷證據3 ），海關緝私條例第45條規定所稱「再
      犯本條例『同一規定之行為』」，指再犯「同條項規定之
      行為」。其中說明：二、行政機關所為行政罰之目的，係
      為維持行政秩序，達成國家行政之目的。查海關緝私條例
      第37條第1 項各款規定，所處罰者乃報運人違反其依法應
      誠實申報之義務，亦即報運人對於進口貨物之虛報行為；
      至同條例第45條則係為嚴懲行為人再犯同一規定之行為而
      加重處罰。為避免行為人利用該條例第37條第1 項各款所
      列之不同違法行為態樣逃漏進口稅捐，藉以規避加重處罰
      規定，而使上開行政目的無法達成。是再犯海關緝私條例
      第37條「同條項」規定之行為者，即有本條例第45條之加
      重處罰規定之適用。至於同條例第4 章罰則中其他列有處
      罰規定之條文，因僅屬分項列明不同之違法行為態樣，或
      構成處罰要件，且無細分至「款」之情形，是以再犯「同
      條項」規定之行為者，即構成本條例第45條之再犯「同一
      規定」之行為。查，原告曾因虛報進口貨物名稱，逃避管
      制違章情事，而為被告依海關緝私條例第37條第3 項處分
      確定（被告95年第09501003號處分，於95年8 月26日確定
      ，原處分卷1 附件15、附件17），與本次虛報進口貨物產
      地，逃避管制違章情事，適用同條項處分，揆諸上開意旨
      ，即構成本條例第45條之再犯「同一規定」之行為，被告
      依法加重罰鍰處分，洵屬適法妥當。
    (十八)再按行政程序法第10條規定：「行政機關行使裁量權，不
      得逾越法定之裁量範圍，並應符合法規授權之目的。」，
      行政訴訟法第201 條規定：「行政機關依裁量權所為之行
      政處分，以其作為或不作為逾越權限或濫用權力者為限，
      行政法院得予撤銷。」揆諸上開法規可知，行政機關為行
      使法律所授與裁量權，在遵循法律授權目的及範圍之內，
      充分審酌應考量之因素，以實踐具體個案正義，並顧及法
      律適用的一致性，亦即在裁量決定過程必須符合法規授權
      之目的，若不注意此要求，則可能構成裁量濫用；另裁量
      決定結果亦必須維持法規範圍內，倘不注意此要求，則可
      能構成裁量逾越，均屬裁量錯誤，為司法審查之範圍，惟
      當事人主張行政機關有裁量濫用之事實，應負舉證之責，
      若僅空言指摘，而無確切之證據，尚不得遽爾認定裁量濫
      用，最高行政法院94年判字第1800號判決意旨參照（鈞院
      卷證據4 第3 頁）。查本件原告之違規情形，在事務的本
      質上並無具體的特殊情形，得據以不加重裁罰之正當理由
      ，誠難謂原處分未斟酌本件具體個案情形而進行裁罰。是
      以，本件被告依海關緝私條例授權之目的，在法定裁量範
      圍行使裁量權，並無違反比例原則或平等原則之情形。原
      告訴稱，原處分就罰鍰所涉法規之適用，違反比例原則或
      裁量濫用等節，亦殊無足採等語。
    (十九)提出交易流程及文件審核附表、經濟部工業局96年5 月30
      日工化字第09600426850 號函、財政部92年12月16日台財
      關字第0920550915號函、最高行政法院94年判字第1800號
      判決等件影本為證。
五、按「報運貨物進口而有下列情事之一者，得視情節輕重，處
    以所漏進口稅額2 倍至5 倍之罰鍰，或沒入或併沒入其貨物
    ：一、…四、其他違法行為。」；「有前二項情事之一而涉
    及逃避管制者，依前條第1 項及第3 項論處。」；「私運貨
    物進口、出口或經營私運貨物者，處貨價1 倍至3 倍之罰鍰
    。」；「前二項私運貨物沒入之。」；「有違反本條例情事
    者，除依本條例有關規定處罰外，仍應追徵其所漏或沖退之
    稅款。但自其情事發生已滿5 年者，不得再為追徵或處罰。
    」；「追徵或處罰之處分確定後，5 年內再犯本條例同一規
    定之行為者，其罰鍰得加重二分之一，犯3 次以上，得加重
    1 倍。」，海關緝私條例第37條第1 項、第3 項、第36條第
    1 項、第3 項、第44條及第45條各定有明文。次按「貨物進
    口時，應徵之營業稅，由海關代徵之；其徵收及行政救濟程
    序，準用關稅法及海關緝私條例之規定辦理。」；「納稅義
    務人，有左列情形之一者，除追徵稅款外，按所漏稅額處1
    倍至10倍罰鍰，並得停止其營業：一、…七、其他有漏稅事
    實者。」，營業稅法第41條及第51條第7 款設有規定。復按
    「為拓展貿易，因應貿易情勢，支援貿易活動，主管機關得
    設立推廣貿易基金，就出進口人輸出入之貨品，由海關統一
    收取最高不超過輸出入貨品價格萬分之4.25之推廣貿易服務
    費。…」；「推廣貿易服務費之實際收取比率及免收項目範
    圍，由主管機關擬訂，報請行政院核定。」，貿易法第21條
    第1 項前段及第2 項各定有明文。
六、前揭事實概要所載各情，為兩造所不爭，且有上開各該文件
    、原處分、復查決定書及訴願決定書等件影本附原處分卷及
    訴願機關卷可稽。茲依前述兩造主張之意旨，就下列各點敘
    明判決之理由。
七、原告報運進口系爭貨物，涉有虛報進口貨物產地，逃避管制
    之違章情事：
    (一)本件原告於96年5 月8 日向被告報運進口香港產製成衣乙
      批（進口報單號碼：第AW/96/2077/1006 號，原處分卷1
      附件1 ），原報列第2 、3 項貨物之貨品分類號列為第
      6206.30.00.00- 4號「棉製女用或女童用上衣、襯衫及短
      衫」及第6205.20. 00.00-7號「棉製男用或男童用襯衫」
      ，輸入規定均為MP1 （大陸物品有條件准許輸入）。被告
      查證結果，系爭來貨產地為中國大陸，核非屬經經濟部公
      告准許輸入之大陸物品；且依行為時認定標準第4 條（原
      處分卷1 附件5 第1 頁）之規定，檢送貨樣、產地證明書
      及駐外單位訪廠報告報請財政部關稅總局會商認定產地(
      原處分卷1 附件7 ），經該總局進口貨物原產地認定委員
      會決議維持被告原認定產地為中國大陸（原處分卷1 附件
      8 及原處分卷2 附件2 第4 頁）。被告因認原告報運進口
      系爭貨物，涉有虛報進口貨物產地，逃避管制之違章情事
      ，核無不合。
    (二)原告主張系爭衣物之原產地為香港，原告據實申報，並無
      虛報產地、逃避管制之情事云云。按進口貨物是否有虛報
      情事，應以報單上原申報與實際來貨是否相符作為認定之
      依據。本件原告報運進口之系爭貨物，依原告提出資料所
      示，分屬不同之製造商，茲按報單第2 項及報單第3 項，
      分別說明之。
    (三)原告主張報單第2 項貨物係香港商祥發製衣廠所製造，產
      地為香港云云。經查，系爭貨物報單第2 項貨物產地證明
      書所載生產工廠牌照編號：40757 為祥發製衣廠，經駐外
      單位遠東貿易服務中心駐香港辦事處（下稱駐外單位）查
      復結果（原處分卷2 附件1 第2 頁），駐外單位於96年7
      月10日實地訪查CHEUNG FAT GARMENT FACTORY（祥發製衣
      廠），廠方接待人員無法回答本案相關問題，部分佐證資
      料未提供，廠房及辦公室設備簡陋，生產線上只有1 女工
      且似非熟練工人，亦無工人出勤卡，至於佐證文件部分，
      該廠迄未提供，該廠是否具足夠能力產製相關貨品即有可
      疑；且依原告提供之交易價格文件，無利潤可言（詳如後
      述），違反經驗法則，顯然不實。如是，祥發製衣廠顯非
      正常營運之工廠，應無生產系案貨物之事實。從而，被告
      依進口貨物原產地認定標準參考事項第8 點（原處分卷1
      附件6 第2 頁）規定，根據查得事證及香港地緣關係綜合
      研判認定報單第2 項貨物產地為中國大陸，核屬有據。且
      參據HS註解第715 頁（原處分卷1 附件4 第3 頁）有關海
      關進口稅則第11類「紡織品與紡織製品」類註7 之詮釋：
      「本類所稱『製成』應作如下解釋：（a ）修成正方形或
      長方形以外之形」，又參據HS註解第724 頁（原處分卷1
      附件4 第4 頁）：「依據本類類註7 規定，第56至63章中
      之『製成品』解釋如下：(1)裁切成方形或長方形以外者例
      如紡織材料裁剪成衣服款式…。」即例舉「裁片」屬於衣
      服之製成品。準此，本件進口報單第2 項貨物於中國大陸
      將布料裁剪為襯衫裁片後，送至香港縫合為襯衫，再運至
      中國大陸進行後續工序，足認其重要製程係在中國大陸完
      成。原告所稱本件系爭衣服在香港縫合，其重要製程係於
      香港云云，顯與HS註解之詮釋不符，核無足採。另原告提
      出香港范紀羅江律師行合夥人朱慶華所出具之法律意見書
      及我國紡織品輸銷美國應注意事項，乃係分別就香港當局
      簽發產地來源證明有關之香港法律規定與程序之說明，以
      及出口至美國地區紡織品原產地認定概要之介紹，核均與
      本件報運進口系爭貨物應依我國稅則分類之相關規定而為
      產地認定無涉，不足以據為有利於原告之認定。再者，參
      據原告所稱系爭報單第2 項貨物之交易流程為原告向
      G2000 公司下單，G2000 公司向豐豪公司訂購，豐豪公司
      再轉向祥發製衣廠訂購製作，依此交易流程其交易價格高
      低順序應為：原告與G2000 公司之交易價格＞G2000 公司
      與豐豪公司之交易價格＞豐豪公司與祥發製衣廠之交易價
      格，始符合經驗法則；今審酌原告所附G2000 公司與豐豪
      公司間之訂購交貨付款文件（本院卷第70頁以下，原證11
      ）及豐豪公司與祥發製衣廠間之訂購交貨付款文件（本院
      卷第74頁以下，原證12）結果，系爭報單第2 項貨物
      G2000 公司與豐豪公司間之交易價格為HKD45.23/PC （本
      院卷第71頁，原證11第2 頁），前揭貨物豐豪公司與祥發
      製衣廠間之交易價格亦為HKD45.23/PC （本院卷第74頁，
      原證12第1 頁）；如是，前揭貨物豐豪公司以
      HKD45.23/PC 向祥發製衣廠購買，再以相同價格出售予
      G2000 公司，豐豪公司所為之買賣毫無利潤可言，顯不符
      合經驗法則。況系爭報單第2 項貨物由原告向G2000 訂購
      ，再由出口商G2000 經豐豪公司轉委由祥發製衣廠製作，
      於微利時期亦有違貿易常態，故原告所稱已提供豐豪公司
      與祥發製衣廠間訂購交貨文件，藉以主張該項貨物產地為
      香港云云，亦無足採。另原告所提供其與G2000 公司間之
      匯款證明，僅證明原告確與G2000 公司有交易之事實，尚
      難據以認定系爭貨物產地為香港。原告所稱上開貨物之產
      地為香港云云，核不足採。
    (四)原告主張報單第3 項貨物係香港商瑩宏公司所製造，產地
      為香港云云。經查，報單第3 項貨物經駐外單位查復結果
      （原處分卷2 附件1 第2 頁及第4 至6 頁) ，產地證明書
      所載生產工廠牌照編號：39009 為瑩宏公司，駐外單位於
      96年7 月11日實地訪視瞭解，據瑩宏公司告稱，前揭系爭
      貨物布料係華泰公司提供，由大陸KAM TAI GARMENT CO.,
      LTD （下稱金泰公司）剪裁布片，瑩宏公司於96年2 月在
      港進行成衣組件車縫，再運返大陸金泰公司進行後整，訪
      視時據該廠工人出勤卡記錄顯示，當日上午似有23名工人
      值班，惟廠內並無工人，出勤卡也無記錄工人下班離開時
      間；駐外單位因另案曾分別於96年2 月12日及97年2 月29
      日實地訪視該廠時也無工人值班（原處分卷2 附件3 ）。
      如是，瑩宏公司顯非正常營運之工廠，實難謂系爭報單第
      3 項貨物係由該公司所產製。按「非適用海關進口稅則第
      2 欄之進口貨物以下列國家或地區為其原產地：…二、貨
      物之加工、製造或原材料涉及2 個或2 個以上國家或地區
      者，以使該項貨物產生最終實質轉型之國家或地區。」；
      「第5 條之進口貨物，…其實質轉型，指下列情形：一、
      原材料經加工或製造後所產生之貨物與原材料歸屬之海關
      進口稅則前6 位碼號列相異者。二、貨物之加工或製造雖
      未造成前款稅則號列改變，但已完成重要製程或附加價值
      率超過百分之35以上者。前項第2 款附加價值率之計算公
      式如下：貨物出口價格（F.O.B.）－直、間接進口原材料
      及零件價格（C.I.F.）／貨物出口價格（F.O.B.）＝附加
      價值率。」，行為時認定標準第5 條第2 款及第7 條第1
      項、第2 項（原處分卷1 附件5 第1 及2 頁）所明定。本
      件報單第3 項貨物如據駐外單位訪查瑩宏公司所稱布料係
      華泰公司提供，由大陸金泰公司剪裁布片，瑩宏公司於96
      年2 月在港進行成衣組件車縫，再運返大陸金泰公司進行
      後整工序乙節屬實，該項貨物之加工、製造涉及2 個地區
      ，應依前揭認定標準之規定，認定其原產地。原告雖稱上
      開貨物係大陸出口之成衣裁片（原材料）經香港商加工或
      製造後所產生之成衣成品已與裁片歸屬之稅則前6 位碼相
      異，應以香港為原產地云云。惟按海關進口稅則解釋準則
      （原處分卷1 附件3 第4 頁）規定：「海關進口稅則貨品
      之分類應依下列原則辦理…二、(甲)稅則號別中所列之任何
      一種貨品，應包括該項貨品之不完整或未完成者在內，惟
      此類不完整或未完成之貨品進口時需已具有完整或完成貨
      品之主要特性…。」，且參據國際商品統一分類制度註解
      （下稱HS註解）第820 頁（原處分卷1 附件4 第6 頁）第
      61章針織或鉤針織之衣著及服飾附屬品「總則」所稱：「
      …本章也包括上述之未完成或未完全製品，包括用以製成
      此製品之已成形針織或鉤針織品，若此類產品有製成品所
      具備的主要特質則可和完成品歸於同一節中…。」及第
      834 頁（原處分卷1 附件4 第9 頁）第62章非針織或非鉤
      針織之衣著及服飾附屬品「總則」所稱：「…本章也包括
      上節之未完成或未完全製品，含用以製成此物品之已成形
      紡織品…如具有製成品所具備的主要特質，則和完成品歸
      於同一節中。…」之詮釋，意指已成形紡織品，如具有製
      成品所具備的主要特質者，不論為未完成或未完全製品，
      均應和完成品歸於同一節中。而何謂「主要特（性）質」
      ，如裁片、織片已屬整（全）套衣服或為衣服主要部件，
      具成衣之雛形，其材質款式皆符合第61章、第62章各節、
      目、款規定「衣服」之貨名定義者，即視同成衣，歸同一
      稅則號別；反之，於非屬整（全）套成衣之裁片、織片或
      主要部件者，尚未足以完全辨識為衣服或衣服零件者，則
      依據HS註解第851 頁（原處分卷1 附件4 第13頁）對稅則
      第6307節其他製成品、包括服裝模型樣品所稱：「本節包
      括除列明在第11類其他節或本商品標準分類其他稅號外之
      任何紡織材料的製品。特別包括下列各項…（26）紡織布
      料經某種加工（例如縫邊或製成領口形狀）而欲製成衣服
      ，但尚未足以完全辨識為衣服或衣服之零件者。」之詮釋
      ，是依前開我國稅則分類之相關規定，前揭系爭貨物不論
      其為襯衫或襯衫裁片（已屬整套衣服或為衣服主要部件）
      ，均應歸列襯衫之稅則第6205.20 目（原處分卷1 附件18
      第2 頁）下，故布料於中國大陸裁成襯衫裁片，襯衫裁片
      歸列稅則第6205.20 目與布料歸列稅則第5210.31 目（原
      處分卷1 附件18第1 頁）不同，稅則前6 位碼業已改變，
      襯衫裁片於香港車縫後稅則前6 位碼亦為稅則第6205.20
      目，並未改變；準此，報單第3 項貨物於大陸裁成襯衫裁
      片及於香港縫合後之稅則前6 碼均為稅則第6205.20 目。
      原告所稱系爭衣服之成衣裁片（原材料）經加工或製造後
      所產生之成衣成品已與裁片歸屬之稅則前6 位碼相異云云
      ，顯係誤解貨品分類之規定所致。又查，報單第3 項貨物
      於香港進行組件車縫之附加價值率，依行為時認定標準第
      7 條第2 項規定，最少應具備「襯衫於香港縫合後之價格
      」及「襯衫裁片組件之價格」始得核算其附加價值率，惟
      經審酌瑩宏公司提供予駐外單位之相關生產文件（原處分
      卷2 附件1 第120 至137 頁），瑩宏公司僅提供「襯衫於
      香港縫合後之價格」（原處分卷2 附件1 第122 頁），致
      無法核算於香港進行車縫之附加價值率。次參據原告於97
      年1 月7 日向被告報運進口香港產製成衣乙批（報單第
      AW/96/6362/0172 號，原處分卷1 附件16），該案貨物報
      單第51項SHIRT 之製程，係布料於中國大陸裁剪裁片，再
      由香港啟德製衣廠進行肩縫、縫袖、縫合袖底骨及側縫等
      工序，其於香港所為之縫合工序之附加價值率約為20%(原
      處分卷2 附件4)，應足認與其類似之本件報單第3 項襯衫
      於香港所為工序之附加價值率亦未逾35% ，報單第3 項貨
      物應認其重要製程係在中國大陸完成，被告依行為時認定
      標準第5 條第2 款、第7 條第1 項、第2 項之規定，核定
      其產地為中國大陸，並無不合。原告所稱上開貨物之產地
      為香港云云，亦不足採。
    (五)原告主張系爭貨物之產地為香港，有產地證明書為證云云
      。按進口貨物產地之認定，係以實到貨物查驗取得之證據
      力為主，書件審核及國外根查為輔，兩者相輔相成，經綜
      合研判始作為產地認定之準據，並非單憑進口人提供來貨
      產地證明文件，作為認定標準，此為海關查驗進口貨物實
      務之經驗法則。經查，本件原告所提供香港工業總會所開
      具之產地證明書（原處分卷1 附件1 第3 、4 頁），僅具
      形式證據力，其實質證據力仍應就事實及其他證據具體判
      斷之，而非謂具形式證據力者，其實質證據力即為真，是
      以系爭貨物產地即無法依原告所提供之產地證明書據以認
      定。本件被告依行為時認定標準及行政程序法第43條規定
      ，認定產地為中國大陸，而產地證明書所證明之內容與實
      際來貨認定結果不符，衡諸經驗法則，當以實際貨物認定
      之證據力為依據，則產地證明書所證內容，自難採認。故
      原告以系爭貨物已開立原產地證明，主張原產地為香港云
      云，尚非可採。
八、被告所為罰鍰、裁處沒入貨物之價額及追徵進口稅費之處分
    ，並無違誤：
    (一)綜上所述，原告報運進口系爭貨物，涉有虛報進口貨物產
      地，逃避管制之違章情事，被告乃參據財政部關稅總局驗
      估處簽復查價結果，以97年第09700872號處分書，依海關
      緝私條例第37條第3 項轉據同條例第36條第1 項、第3 項
      規定，處貨價1 倍之罰鍰，併沒入貨物；因原告係於5 年
      內再犯海關緝私條例同一規定之行為（被告95年第
      09501003號處分，於95年8 月26日確定，原處分卷1 附件
      17），依同條例第45條規定得加重罰鍰二分之一，計處貨
      價1.5 倍之罰鍰計539,811 元；又系爭貨物於受裁處沒入
      前已放行，致無法裁處沒入，此部分乃依行政罰法第23條
      第1 項規定，裁處沒入貨物之價額計359,874 元；並依海
      關緝私條例第44條、營業稅法第51條規定，追徵進口稅款
      計57,813元（包括進口稅37,786元、營業稅19,883元及推
      廣貿易服務費144 元）（原處分卷1 附件9 ），並無違誤
      。
    (二)原告主張本件其無過失，不應受罰云云。按廠商報運貨物
      進口，自應查明進口地海關對於產地之認定方式；且香港
      與歐美各地認定原產地之方式，若與我國之認定標準不同
      ，對於我國並不生拘束之效力。經查，本件原告從事國際
      貿易業，有該公司之基本資料查詢附本院卷可稽，其對於
      進口之相關法令及系爭來貨是否開放進口，自不得諉為不
      知，本應查明誠實申報，以免觸法。惟其疏未注意查明，
      致生虛報產地，逃避管制之違章情事，縱無故意亦難謂無
      過失，被告予以依法論處，即無不合。原告所稱其無過失
      ，不應受罰云云，核不足採。
    (三)原告復主張被告所為處分有違反比例原則、平等原則及裁
      量濫用之情事云云。按財政部92年12月16日台財關字第
      0920550915號函釋（本院卷證據3 ）略以，海關緝私條例
      第45條規定所稱「再犯本條例『同一規定之行為』」，指
      再犯「同條項規定之行為」。說明：二、行政機關所為行
      政罰之目的，係為維持行政秩序，達成國家行政之目的。
      查海關緝私條例第37條第1 項各款規定，所處罰者乃報運
      人違反其依法應誠實申報之義務，亦即報運人對於進口貨
      物之虛報行為；至同條例第45條則係為嚴懲行為人再犯同
      一規定之行為而加重處罰。為避免行為人利用該條例第37
      條第1 項各款所列之不同違法行為態樣逃漏進口稅捐，藉
      以規避加重處罰規定，而使上開行政目的無法達成。是再
      犯海關緝私條例第37條「同條項」規定之行為者，即有本
      條例第45條之加重處罰規定之適用。至於同條例第4 章罰
      則中其他列有處罰規定之條文，因僅屬分項列明不同之違
      法行為態樣，或構成處罰要件，且無細分至「款」之情形
      ，是以再犯「同條項」規定之行為者，即構成本條例第45
      條之再犯「同一規定」之行為等語，該函釋核與相關法規
      ，並無不合。經查，本件原告曾因虛報進口貨物名稱，逃
      避管制違章情事，而為被告依海關緝私條例第37條第3 項
      處分確定（被告95年第09501003號處分，於95年8 月26日
      確定，原處分卷1 附件15、附件17），與本次虛報進口貨
      物產地，逃避管制違章情事，適用同條項處分，依前開規
      定及說明，即構成本條例第45條之再犯「同一規定」之行
      為，被告依法加重罰鍰處分，核無不合，尚無原告所稱違
      反比例原則、平等原則及裁量濫用等情事。原告上開主張
      ，亦不足採。
九、本件事證，已臻明確，兩造其餘攻擊防禦方法，經審酌對於
    本件判決結果並不生影響，爰不予逐一論列，附此敘明。
十、從而，本件被告以原告報運進口系爭貨物，涉有虛報進口貨
    物產地，逃避管制之違章行為，所為罰鍰、裁處沒入貨物之
    價額及追徵進口稅費之處分，於法並無違誤。復查及訴願決
    定遞予維持，亦無不合。原告徒執前詞，訴請撤銷，為無理
    由，應予駁回。
據上論結，本件原告之訴為無理由，依行政訴訟法第98條第1 項
前段，判決如主文。
中    華    民    國    99    年    8     月    31    日
                  臺北高等行政法院第三庭
                            審判長法  官  林樹埔
                                  法  官  林玫君
                                  法  官  蕭忠仁
上為正本係照原本作成。
如不服本判決，應於送達後20日內，向本院提出上訴狀並表明上
訴理由，如於本判決宣示後送達前提起上訴者，應於判決送達後
20日內補提上訴理由書（須按他造人數附繕本）。
中    華    民    國    99    年    8     月    31    日
                                  書記官  蕭純純

司法院資訊處製作；財團法人民間司法改革基金會備份。
